臺灣士林地方法院民事判決　　　　　　　100年度訴字第647號
原　　　告　王嘉惠
訴訟代理人　廖淑喜律師
被　　　告　LIU NAOMI LEIGH
訴訟代理人　陳建瑜律師
　　　　　　張人志律師
　　　　　　許家偉律師
上列當事人間刑事附帶民事訴訟請求損害賠償事件，經本院內湖
簡易庭裁定（100 年度湖簡附民字第16號）移由本院審理，本院
於民國100 年9 月20日言詞辯論終結，判決如下：
    主      文
被告應給付原告新臺幣伍萬元，及自民國一百年三月三日起至清
償日止，按週年利率百分之五計算之利息。
原告其餘之訴駁回。
本判決第一項得假執行；但被告如於假執行程序實施前，以新臺
幣伍萬元為原告預供擔保，得免為假執行。
原告其餘假執行之聲請駁回。
    事實及理由
一、原告起訴主張：伊於民國99年12月16日19時10分許，在臺北
    市○○區○○○路0 段00號SOGO百貨公司地下一樓電梯門口
    巧遇被告，被告竟於不特定人得以共見共聞之情形下，對伊
    比中指，足以造成伊名譽之貶損。爰依第184 條第1 項前段
    及第195 條第1 項前段之規定，請求被告給付新臺幣（下同
    ）100 萬元之非財產上損害賠償。並聲明：(一)被告應給付原
    告100 萬元，及自100 年3 月3 日起至清償日止，按年息5%
    計算之利息。(二)願供擔保聲請宣告假執行。
二、被告則以：伊承認伊有錯，也願意賠償原告，但原告請求的
    金額實在太高了，伊賠不起，願意賠3 萬元等語置辯。並聲
    明：駁回原告之訴及假執行之聲請，如受不利之判決，願供
    擔保免為假執行。
三、本件經兩造協議後簡化爭點如下：
  甲、兩造所不爭執之事項：
    (一)原告於99年12月16日19時10分許，在臺北市○○區○○○
      路0 段00號SOGO百貨公司地下一樓電梯門口巧遇被告，然
      被告於不特定人得以共見共聞之情形下，對原告比中指，
      足以造成原告名譽之貶損。
    (二)原告對被告提出妨害名譽之告訴，本院地檢署以100 年度
      偵字第1374號向本院刑事庭對被告聲請簡易判決，經由本
      院內湖簡易庭以100 年度湖簡字第99號刑事簡易判決，判
      決被告公然侮辱罪名成立，處拘役15日確定。
    (三)本件若原告勝訴，則法定遲延利息自100 年3 月3 日起算
      。
    (四)原告陽明大學護理學系畢業，已婚，育有2 女兒，分別是
      12與17歲，均就讀臺北美國學校，99年所得為827,613 元
      ，名下財產總額為8,110,735元。
    (五)被告美國大學畢業，育有2 小孩，1 是13歲，1 是17歲，
      均就讀臺北美國學校。
    (六)被告該當本件侵權行為。
  乙、兩造所爭執之事項：
      本件精神慰憮金應以多少為宜？
四、本院得心證之理由如下：
    按因故意或過失不法侵害他人之權利者，負損害賠償責任。
    不法侵害他人之身體、健康、名譽、自由、信用、隱私、貞
    操，或不法侵害其他人格法益而情節重大者，被害人雖非財
    產上之損害，亦得請求賠償相當之金額。其名譽被侵害者，
    並得請求回復名譽之適當處分。民法第184 條第1 項、第19
    5 條第1 項前段分別定有明文。被告就其該當本件侵權行為
    之損害賠償責任一事，為兩造所不爭執，業如上述不爭執事
    項(六)，則原告請求被告賠償之金額，是否應予准許？經查：
    按名譽被侵害者，關於非財產上之損害，加害人雖負賠償責
    任，但以相當之金額為限。所謂相當，自應以實際加害情形
    與其名譽影響是否重大，及被害者之身分地位與加害人經濟
    狀況等關係定之。最高法院47年度台上字第1221號判例參照
    。查，被告對原告比中指行為（詳上揭不爭執事項(一)）確係
    足以詆毀、貶損原告在社會上之評價，並侵害其名譽，致原
    告受有相當精神上痛苦，則依上開規定，被告對原告因此所
    受之非財產上損害，自應負賠償之責。惟本院審酌本件事發
    經過、案發地點、兩造之社會地位、以及被告上開行為對原
    告造成之實際損害程度，原告得請求被告賠償之非財產上損
    害，認應以5 萬元為適當，逾此數額之賠償請求，即無理由
    ，應予駁回。
五、綜上所述，原告因被告妨害名譽之侵權行為，請求依民法第
    184 條第1 項前段、第195 條第1 項，請求被告給付如主文
    第1 項所示之款項及法定遲延利息，為有理由，應予准許，
    逾此範圍之請求為無理由，應予駁回。
六、本判決主文第1 項，就被告敗訴部分，所命給付之金額未逾
    50萬元，依民事訴訟法第389 條第1 項第5 款規定，應依職
    權宣告假執行。另被告陳明願供擔保，請求免為假執行，核
    無不合，茲酌定相當之擔保金額准許之。至原告其餘假執行
    之聲請，則因訴之駁回而失所附麗，應予駁回。
七、本件判決基礎已臻明確，兩造其餘攻防方法及訴訟資料經本
    院斟酌後，核與判決結果不生影響，故不另一一論述。又本
    件損害賠償事件乃刑事附帶民事訴訟，由刑事庭移送前來，
    迄本院言詞辯論終結為止，當事人並無任何裁判費或其他訴
    訟費用之支出，自無諭知訴訟費用負擔之必要，附此敘明。
八、據上論結，原告之訴為一部有理由，一部無理由，爰判決如
    主文。
中    華    民    國   100    年    10    月    4     日
                  民事第一庭  法  官  陳梅欽
以上正本證明與原本無異。
如對本判決上訴，應於判決送達後20日內向本院提出上訴狀，若
委任律師提起上訴者，應一併繳納上訴審裁判費，否則本院得不
命補正逕行駁回上訴。
中    華    民    國   100    年    10    月    4     日
                              書記官  羅伊安